【裁判字號】    98,上更(二),28
【裁判日期】    980721
【裁判案由】    違反毒品危害防制條例
【裁判全文】
臺灣高等法院花蓮分院刑事判決      98年度上更(二)字第28號
上  訴  人  臺灣花蓮地方法院檢察署檢察官
上  訴  人
即  被  告  乙○○
                    現於臺灣花蓮監獄執行中
選任辯護人  張  靜  律師
上訴人等因被告違反毒品危害防制條例案件，不服臺灣花蓮地方
法院中華民國96年10月24日96年度訴字第306號第一審判決（起
訴案號：臺灣花蓮地方法院檢察署96年度偵字第1501、2004號）
，提起上訴，判決後經最高法院第二次發回，本院更為判決如下
：
    主  文
一、原判決關於乙○○販賣第一級毒品部分，及販賣第二級毒品
    部分（其中販賣第二級毒品四十罪已判決有罪確定部分，及
    被訴於民國九十五年七月以後販賣安非他命予丁○○已判決
    無罪確定部分除外），暨定執行刑部分均撤銷。
二、乙○○連續販賣第一級毒品，處有期徒刑十七年；販賣第一
    級毒品所得新臺幣二十八萬一千元沒收，如全部或一部不能
    沒收時，以其財產抵償之；未扣案之行動電話一具（使用門
    號0000000000）沒收，如不能沒收時，追徵其價額或以其財
    產抵償之。又連續販賣第二級毒品，處有期徒刑五年六月；
    販賣第二級毒品所得新臺幣三萬九千元沒收，如全部或一部
    不能沒收時，以其財產抵償之；未扣案之行動電話一具（使
    用門號0000000000）沒收，如全部或一部不能沒收時，追徵
    其價額或以其財產抵償之。應執行有期徒刑十九年；販賣第
    一級毒品及第二級毒品所得共新臺幣三十二萬元沒收，如全
    部或一部不能沒收時，以其財產抵償之；未扣案之行動電話
    一具（使用門號0000000000）沒收，如全部或一部不能沒收
    時，追徵其價額或以其財產抵償之。
    事  實
一、乙○○（綽號大頭）明知海洛因屬毒品危害防制條例規定之
    第一級毒品，竟基於販賣第一級毒品海洛因以牟利之概括犯
    意，於民國94年2月初至同年8月27日間，以其所有之門號
    0000000000號行動電話，及000000000號市內電話，作為聯
    絡毒品交易之工具，與購毒者己○○、戊○○聯絡交易時間
    、地點及金額後，販賣海洛因予其等2人，其販賣對象、時
    間、地點、金額如附表一所載，販賣毒品所得共計新台幣（
    下同）281,000元。
二、乙○○亦明知安非他命屬毒品危害防制條例規定之第二級毒
    品，竟自94年2月初起至95年6月間止，基於販賣第二級毒品
    安非他命以牟利之概括犯意，以其所有之門號0000000000號
    行動電話，及000000000號市內電話，作為對外販賣毒品之
    聯絡工具，與購毒者己○○、高小波、丁○○等人聯絡交易
    時間、地點及金額後，販賣安非他命予己○○等3人，其販
    賣之對象、時間、地點、金額如附表二所載，販賣毒品所得
    共39,000元。
三、案經購毒者己○○於所涉違反毒品危害防制條例案中供出毒
    品來源乙○○，由花蓮縣警察局玉里分局聲請臺灣花蓮地方
    法院檢察署實施通訊監察後，報請臺灣花蓮地方法院檢察署
    檢察官偵查起訴。
    理  由
壹、有罪部分：
一、證據能力方面：
    按被告以外之人於審判外之陳述雖不符刑事訴訟法第159條
    之1至之4等4條之規定，而經當事人於審判程序同意作為證
    據，法院審酌該言詞陳述或書面陳述作成時之情況，認為適
    當者，亦得為證據；當事人、代理人或辯護人於法院調查證
    據時，知有刑事訴訟法第159條第1項不得為證據之情形，而
    未於言詞辯論終結前聲明異議者，視為有前項之同意，同法
    第159條之5定有明文。查被告陳志嘉及辯護人對於本判決所
    引用被告以外之人於警詢及偵查中陳述之證據能力均不爭執
    ，同意引為證據；本院審認上開證據，並無違法取證或不適
    當情事，依刑事訴訟法第159條之5第2項之規定，均有證據
    能力。
二、關於附表一被告乙○○販賣第一級毒品部分：
（一）上開事實，業據被告乙○○於本院審理時供承不諱。
（二）證人己○○於警詢證稱：我如果要跟他拿毒品，我都會跟
      他講，我過去找他打電腦，如果他要找我，他會在電話中
      說要不要來打電腦。以這種暗語來交易毒品。我每次跟乙○○拿取之海洛因數量約1公克，4千元。我向乙○○拿取
      海洛因數量太多，無法計算，平均3天拿1次1公克海洛因
      。約是從94年1、2月份開始至94年8月27日被警察查獲為
      止等語（警卷7第24-27頁）。於偵查中復證稱：（之前有
      無施用毒品？有的，有施用海洛因及安非他命。（毒品來
      源？）我跟乙○○拿的，海洛因及安非他命都是跟他拿的
      ，我在94年1或2月到94年8月這期間都是跟乙○○拿的。
      我去乙○○店裡打網咖，是裡面玩網咖的人跟我說他有毒
      品。（你如何跟乙○○拿毒品？）我要施用前我打他的手
      機給他，我只記得後面號碼385000號就打這一支給他，我
      會跟他說我過去打電腦好不好，他說好，我就會過去跟他
      拿毒品，我們在電話裡不會講毒品的事情，到現場後才說
      數量。他網咖在玉里鎮○○路182號玉溪農會對面。我跟
      乙○○在2樓交易，我拿錢給他，他馬上就可以拿毒品給
      我。我拿四分之一就是半錢的一半，價格是4千或5千元，
      這是海洛因的部分，安非他命1小包1千元，我跟他買的次
      數很多次了忘記了。我每天都要吸海洛因，安非他命則不
      一定想打電腦想睡時就會吸，我只知道我每天都要吸海洛
      因。海洛因我平均2、3天拿過1次，安非他命我大約1個月
      拿過2次。（向乙○○拿過毒品的次數？）海洛因我平均2
      、3天拿過1次，安非他命我大約1個月拿過2次等語（偵查
      卷11第44-46、196頁）。依證人己○○上開警詢及偵查中
      證詞，以最有利被告之推算結果，自94年2月初起至同年8
      月27日止，約有208日，以其平均3天購買海洛因1次，每
      次1包價格4000元計算，被告乙○○於上開期間販賣第一
      級毒品海洛因與己○○共計約69次，所得共計27萬6000元
      。
（三）證人己○○前女友周仁霞於警詢及偵查中亦均證稱：94年
      7、8月間，曾與己○○去乙○○家中拿海洛因等語（警卷
      8第12頁、偵查卷11第212、213頁）。另證人己○○之母
      親邱金權於警詢時亦供證稱：伊發現己○○手臂上有針孔
      ，逼問己○○後，己○○有告訴伊施用的毒品來源是從大
      頭那邊來的，伊勸告己○○不要再與大頭來往，但己○○
      不聽，後來就被警察抓了；己○○販賣毒品案件解除禁見
      後，有委託伊去找大頭即被告乙○○，要求大頭幫己○○
      找律師；約在95年6月間，己○○叫伊一定要帶著大頭與
      其會面，大頭到看守所有匯20 00元給己○○，己○○要
      求大頭要幫其處理販毒一案，不要裝作沒他的事，否則會
      將大頭販毒的事都說出來，大頭當時有回說他知道等語（
      警卷7第28-30頁）。
（四）證人戊○○於警詢供稱：我曾向乙○○購買過海洛因毒品
      ，我約是94年7、8月時，在乙○○中華路住處（玉里鎮○○路182號）向他購買海洛因1次，購買數量1公克，5千元
      ；我直接去乙○○他中華路住處找他買海洛因，在他住處
      樓上2樓拿毒品海洛因給我的，一手交錢一手交毒品等語
      （偵查卷11第128頁）。復於偵查中證稱：我有施用1、2
      級毒品，我跟很多人買毒品，乙○○我跟他買過1次海洛
      因，我在94年的7、8月的時候，我直接到他玉里鎮○○路
      的網咖店以5000元買1克的量，是一手交錢一手交毒品，
      我在他店的2樓交錢及交毒品方式交易等語（偵查卷11第
      181、182頁）。依證人戊○○上開警詢及偵查中證詞，被
      告乙○○販賣第一級毒品海洛因與戊○○1次，所得為
      5000元。
（五）按第一級毒品海洛因之買賣，係屬嚴重違法行為，非可公
      然為之，故其交易價格每因買賣雙方關係深淺，買賣數量
      、貨源是否充裕、查緝是否嚴緊及其取得成本之高低等因
      素而有不同，非可一概而論。而販賣之利得，除販賣者坦
      承外，實難查得實情；惟販賣海洛因之法定刑度甚重，係
      眾所週知之事實，依一般經驗法則，販賣海洛因者鋌而走
      險，苟非意在營利，所為何來？則被告具有營利之意圖，
      實堪認定。
三、關於附表二被告乙○○販賣第二級毒品安非他命部分：
（一）上開事實，業據被告乙○○於本院審理時供承不諱。
（二）證人己○○於偵查中證稱：我跟他買的次數很多次了忘記
      了，我每天都要吸海洛因，安非他命則不一定想打電腦想
      睡時就會吸，安非他命我大約一個月拿過二次等語（偵查
      卷11第44-46、196頁）。足見證人己○○有每天吸食毒品
      之習慣，且向被告乙○○拿過毒品之次數頻繁。然以最有
      利被告乙○○之推算結果，自94 年2月初起至同年8月27
      日止，約有208日，以其平均每月購買2次，每次1包價格
      1000元計算，被告乙○○於上開期間販賣第二級毒品安非
      他命與己○○共計14次，所得共計1萬4000元。
（三）證人高小波於警詢供稱：我跟乙○○買過安非他命3次，
      約在94年底至95年初這段時間，在乙○○中華路住處（玉
      里鎮○○路182號），我每次都向他購買5千元1公克安非
      他命。我直接去乙○○他中華路住處找他買。在他住處樓
      上，2樓拿毒品安非他命給我的（偵查卷11第131頁）。復
      於偵查中證稱：我施用一、二級毒品，二級毒品我都是跟
      乙○○買的，我跟他買過3次，我在94年12月到95年1 、2
      月，我直接到他玉里鎮○○路的家以5000元買1公克的量
      ，是一手交錢一手交毒品，我在他家的上2樓的樓梯口交
      錢及交毒品方式交易等語（偵查卷11第182頁）。依證人
      高小波上開警詢及偵查中證詞，被告乙○○販賣第二級毒
      品安非他命與高小波3次，所得為15,000元。
（四）證人丁○○於原審法院審理中關於其向被告乙○○購買安
      非他命之時間雖反覆不一，先證稱：（安非他命你跟乙○○買的時間點？）就我去年（95年）5月份假釋出來後，5
      、6月期間，不到1個月，買幾次而已。（你最後一次跟乙○○買安非他命的時間？請仔細回想。）去年5、6月。（
      你在警方說從去年4月開始到今年（96年2月份）農曆過年
      ，與今天所講的時間差異甚大，有何意見？）是5月到6月
      那次沒有錯；嗣後證稱：（你於偵查中結證稱，最後一次
      買安非他命是今年過年，有何意見？）今年過年就不對了
      ，應該是去年過年。（你說是去年過年，但與你剛剛在本
      院說是95年5、6月，為何有差異？）應該是去年過年。（
      你確定是去年過年？）是。（所以時間點是95年2月到95
      年6月？）是。（為何你最初在本院問你時，你說只有買
      過1個月？）我現在講的正確」等語。惟經對照證人丁○○之臺灣高等法院在監在押全國紀錄表結果，證人丁○○
      係92年8月26日入勒戒所觀察勒戒，92年10月24日接續戒
      治，93年1月9日停止戒治後，緊接著因竊盜案件執行至95
      年3月21日假釋出獄之紀錄；則證人丁○○於原審法院最
      初證述係於95年假釋後5、6月間向被告乙○○買安非他命
      ，與被告乙○○於本院供述之販賣時間相符，應可採信。
      而依證人丁○○於警詢所述，每次購買安非他命5000元，
      被告乙○○販賣第二級毒品安非他命予丁○○2次，所得
      為1萬元。
（五）又第二級毒品安非他命之買賣，係屬嚴重違法行為，非可
      公然為之，故其交易價格每因買賣雙方關係深淺，買賣數
      量、貨源是否充裕、查緝是否嚴緊及其取得成本之高低等
      因素而有不同，非可一概而論。而販賣之利得，除販賣者
      坦承外，實難查得實情；惟販賣安非他命之法定刑度甚重
      ，係眾所週知之事實，依一般經驗法則，販賣海洛因者鋌
      而走險，苟非意在營利，所為何來？則被告具有營利之意
      圖，洵堪認定。
四、法律之適用：
（一）毒品危害防制條例第 4條第1項販賣第1級毒品罪，其法定
      本刑中關於罰金刑之規定，因刑法第 33條第5款業經修正
      ，罰金最低額由銀元 1元提高為新台幣1000元以上，並以
      百元為單位，經新、舊法比較，應以行為時之刑法第33條
      第5款規定有利於被告。又98年5月20日新修正之毒品危害
      防制條例第4條第1項規定，販賣第1級毒品者，處死刑或
      無期徒刑，處無期徒刑者，得併科新台幣二千萬元以下罰
      金。同條例第4條第2項規定，販賣第1級毒品者，處無期
      徒刑或七年以上有期徒刑，得併科新台幣一千萬元以下罰
      金。就併科罰金之金額部分，較修正前為高，並非有利於
      被告，仍應適用行為時之舊法。
（二）刑法第56條連續犯之規定業經刪除，連續犯之規定經刪除
      後，數行為將論以數罪，併合處罰，並非較有利於被告，
      是依比較新舊法結果，仍應適用行為時之舊法。刑法第65
      條第2項原規定無期徒刑減輕者，為7年以上有期徒刑，修
      正為無期徒刑減輕者，為20年以下15年以上有期徒刑。就
      無期徒刑減輕其刑部分，經比較結果，以修正前刑法有利
      於被告。
（三）修正後第51條第5款將數罪併罰之有期徒刑，合併應執行
      刑期最高度提高為30年，顯較修正前規定20年，不利於被
      告，故本件應適用修正前第51條第5款之規定定執行刑。
五、核被告乙○○所為，關於附表一部分，係犯毒品危害防制條
    例第4條第1項之販賣第一級毒品罪；關於附表二部分，係犯
    同條第2項之販賣第二級毒品罪。其販賣海洛因或安非他命
    前後持有海洛因及安非他命之行為，應為販賣海洛因或販賣
    安非他命之高度行為所吸收，均不另論罪。又被告乙○○附
    表一販賣第一級毒品犯行，及附表二販賣第二級毒品犯行，
    均時間緊接，犯罪構成要件相同，顯係出於概括犯意反覆為
    之，為連續犯，應依修正前刑法第56條之規定論以一罪，並
    依法就法定刑罰金部分加重其刑，至法定刑為死刑及無期徒
    刑部分，依刑法第64條、第65條第1項規定，均不得加重其
    刑。又98年5月20日新修正之之毒品危害防制條例，增訂第
    17條第2項：犯第4條至第8條之罪，於偵查及審判中均自白
    者，減輕其刑。被告雖於本院審判中自白犯罪，惟未及於偵
    查中自白，仍未能依上開規定減輕其刑。惟被告每次僅販賣
    海洛因1包，數量不多，所能賺取之差額亦屬蠅頭小利，在
    販賣體系中乃屬下游者，本院認被告所犯情節縱量處法定最
    輕之無期徒刑，仍嫌過重，在客觀上足以引起一般同情，顯
    可憫恕，爰依刑法第59條之規定酌減其刑，並先加後減之。
六、原審對被告論罪科刑，固非無見。惟原審認被告所犯販賣第
    一、二級毒品，均屬集合犯，而個別論以法律上一罪，尚有
    未洽。既經檢察官提起上訴，自應將被告除確定部分外之裁
    判及定執行刑之諭知，均予撤銷改判。爰審酌被告乙○○意
    圖營利，而為上開販賣第一、二級毒品犯行，戕害他人身心
    健康，及被告犯罪手段、犯罪期間長短、犯罪所得及犯罪後
    已於本院坦承犯行等一切情狀，量處如主文所示之刑，並定
    其應執行之刑，以示懲儆。又被告乙○○連續販賣第一級毒
    品所得281,000元，連續販賣第二級毒品所得39,000元，合
    計320,000元，係因犯罪所得財物，應依毒品危害防制條例
    第19條第1項之規定，併予宣告沒收，如全部或一部不能沒
    收時，以其財產抵償之。另未扣案之行動電話1具（使用門
    號0000000000）係被告乙○○所有供犯本件販賣第一級毒品
    及第二級毒品所用之物，依毒品危害防制條例第19條第1項
    規定沒收之，如全部或一部不能沒收時，追徵其價額或以其
    財產抵償之；至未扣案市內電話機具（號碼為000000000）
    ，雖為被告乙○○使用連絡毒品交易，然為陳愛青所有，有
    中華電信資料查詢表可參（偵查卷11第203頁），不得為沒
    收之諭知，併此敘明。
貳、不另為無罪諭知部分：
一、公訴意旨另認乙○○涉有下列罪嫌：
（一）94年7月間，販賣第一級毒品予周仁霞3次（即起訴書附表
      編號3）。
（二）92年間，販賣第一、二級毒品予丁○○，及95年 4月間，
      販賣第二級毒品予丁○○（即起訴書附表編號 6中之一部
      分）。
（三）91年3月間某日，販賣第二級毒品與丙○○1次（即起訴書
      附表編號1）。
二、有關上開（一）販賣第一級毒品予周仁霞部分：
    經查證人周仁霞於警詢證稱：己○○係我前任男友。（你是
    否知道己○○毒品來源？如何知道？）知道，己○○毒品來
    源是乙○○，我有和己○○一起去向乙○○拿海洛因毒品。
    （己○○與乙○○如何聯絡購毒？）己○○會打電話給乙○○問乙○○在不在，如乙○○說在，己○○就會直接去他家
    拿毒品。（每次交易數量價格？）我不知道等語（警卷8第
    12、13頁）；於偵查中證稱：（你施用毒品來源？）我一、
    二級毒品是跟桃園朋友拿的。（有無和己○○一起買過毒品
    ？）有的，在94或95年跟己○○去乙○○家拿毒品。（交易
    過程？）是己○○打電話給乙○○，我跟他一起去玉里鎮○○路182號乙○○的家，由己○○上去，我則在樓下等，後
    來我們走的時候，我才知道己○○上去拿毒品，我們一起去
    5、6次，除了第一次我不知道是去拿毒品外，後來我都知道
    是去拿毒品，至於多少錢交易拿毒品我不知道，我們是拿海
    洛因等語（偵查卷11第212、213頁）。該證人前後均證稱己○○向乙○○購買毒品，伊曾陪同己○○前往乙○○住處拿
    取毒品數次，但有關渠等交易價格、數量均不知等情。故依
    上開證人周仁霞之證述，僅能證明乙○○有於上開期間販賣
    海洛因予己○○，惟無法證明被告乙○○有販賣海洛因予周
    仁霞之情事，是被告乙○○雖就此部分認罪，然依卷內證據
    無法證明其自白與事實相符，遽難認此部分有罪。
三、有關上開（二）92年間及95年 4月間販賣第一、二級毒品予
    丁○○部分：
    訊據被告乙○○否認販賣一級毒品海洛因予丁○○，坦承販
    賣丁○○安非他命2次，時間在95年5、6月。經質諸證人丁○○於警詢證稱：（你總共向大頭購買幾次2級毒品？如何
    聯絡？在何處交易？）3年前我每次都向他買一、二級毒品
    各5千元，很多次記不起來，去年4月份開始今年農曆過年我
    只有向乙○○購買安非他命，每次5千元，至少有10次等語
    ；其於偵查中則證稱：（交易過程？）一級及二級毒品至少
    各有10次，時間在92年起，最後一次跟他們買的時間是在今
    年過年的時候，96年2月跟他買2級而已，最後一次跟他買一
    級毒品是在92年的時候，後來我就進去執行一直到出來後再
    開始跟他們買2級毒品，就沒有再買1級毒品。又於原審證述
    ：（安非他命你跟乙○○買的時間點？），就我去年5月份
    假釋出來後…，5、6月間，不到1個月，買幾次而已。（你
    第一次跟乙○○買安非他命是何時？）約至少5年前的事了
    。（你第一次跟乙○○買海洛因何時？）也是至少5年前。
    （最後一次跟乙○○買海洛因是何時？）就是91、92年。（
    海洛因的部分你跟乙○○買過幾次？）1次。酌之該證人前
    後供述關於95年5月前向乙○○購買第一、二級毒品時間、
    次數不甚相符，且語帶含糊，無法明確證述，故認證人丁○○就此部分之證詞，已有相當之瑕疵。再者，卷內復無其他
    積極之證據足以佐證，故自難僅憑上開有瑕疵之證言而遽為
    被告乙○○不利之認定。
四、有關（三）販賣安非他命予丙○○部分：
    雖被告乙○○於原審曾坦承販賣安非他命予丙○○，惟供稱
    時間在94年6、7月間（原審卷第39頁）。經考之證人丙○○
    於警詢證稱：在91年上半年我向他買過1次安非他命毒品。
    當時我向乙○○購買1小包毒品價錢1000元。（警卷8第4-7
    頁）；惟其於偵查中改稱：在91年3月左右，我是吸用安非
    他命，我跟乙○○拿的，他當時在玉里鎮○○路開撞球店，
    我在那幫忙，閒聊時知道他有毒品，所以就在他店裡說好，
    後來在他車上拿毒品給我，這一次我沒有給他錢，他也沒有
    跟我要錢等語（偵查卷11第111-113頁）。故證人丙○○對
    於該次安非他命究係有償或無償取得之重要情節，前後證述
    出入甚大，已有相當之瑕疵，卷內復無其他積極之證據足以
    佐證，故自難僅憑上開有瑕疵之證言而遽為被告乙○○不利
    之認定。
五、綜上，公訴人指訴被告乙○○上開罪嫌，尚乏積極證據證明
    ，本應為被告乙○○無罪之諭知，惟公訴人認此部分事實與
    被告乙○○有罪部分之事實，均具有連續犯之一罪關係，爰
    不另為無罪之諭知。
據上論斷，應依刑事訴訟法第369條第1項前段、第364條、第299
條第1項前段，修正前毒品危害防制條例第4條第1項、第2項、第
19條第1項，刑法第2條第1項前段、第11條、第59條，修正前刑
法第56條、第51條第5款，判決如主文。
本案經檢察官甲○○到庭執行職務。
中    華    民    國    98    年    7    月    21    日
                        審判長法  官   謝 志 揚
                              法  官   林 鳳 珠
                              法  官   林 慶 煙
以上正本證明與原本無異。
如不服本判決，應於收受送達後10日內向本院提出上訴書狀，其
未敘述理由者，並得於提起上訴狀後10日內向本院補提理由書（
均須按他造當事人之人數附繕本）「切勿逕送上級法院」。
告訴人或被害人如對於本判決不服者，應具備理由請求檢察官上
訴，其上訴期間之計算係以檢察官收受判決正本之日期為準。
中    華    民    國    98    年    7    月    21    日
                              書記官  林 明 智
附錄：本案論罪科刑法條全文
毒品危害防制條例第4條
製造、運輸、販賣第一級毒品者，處死刑或無期徒刑；處無期徒
刑者，得併科新臺幣 2 千萬元以下罰金。
製造、運輸、販賣第二級毒品者，處無期徒刑或 7 年以上有期徒
刑，得併科新臺幣 1 千萬元以下罰金。
製造、運輸、販賣第三級毒品者，處 5 年以上有期徒刑，得併科
新臺幣 7百萬元以下罰金。
製造、運輸、販賣第四級毒品者，處 3 年以上 10 年以下有期徒
刑，得併科新臺幣 3 百萬元以下罰金。
製造、運輸、販賣專供製造或施用毒品之器具者，處 1 年以上 7
年以下有期徒刑，得併科新臺幣 1 百萬元以下罰金。
前五項之未遂犯罰之。
毒品危害防制條例第19條
犯第 4 條至第 9 條、第 12 條、第 13 條或第 14 條第 1 項、
第2項之罪者，其供犯罪所用或因犯罪所得之財物，均沒收之，
如全部或一部不能沒收時，追徵其價額或以其財產抵償之。
為保全前項價額之追徵或以財產抵償，得於必要範圍內扣押其財
產。
犯第 4 條之罪所使用之水、陸、空交通工具沒收之。
附表一 被告乙○○販賣第一級毒品海洛因部分
┌─┬───┬──────┬────────────┬────────┬────┬─────┐
│編│販賣對│時間 (年/月/│      地點              │交易金額、次    │販賣所得│連絡工具  │
│號│象    │日)         │                        │ 數(新台幣)     │        │          │
│  │      │            │                        │                │(新台幣)│          │
├─┼───┼──────┼────────────┼────────┼────┼─────┤
│  │      │            │                        │海洛因1包（約1公│276000元│行動電話：│
│1 │己○○│94年2月初起 │ 花蓮縣玉里鎮○○路182號│克）4000元，平均│        │0000000000│
│  │      │至94年8月27 │                        │3天購買1次（每次│        │市內電話：│
│  │      │日止        │                        │1包），前後交易 │        │000000000 │
│  │      │            │                        │共計約69次。    │        │          │
├─┼───┼──────┼────────────┼────────┼────┼─────┤
│  │      │            │                        │海洛因1包（約1公│ 5000元 │          │
│2 │戊○○│94年7月間某 │同上                    │克）5000元，前後│        │          │
│  │      │日          │                        │交易1次。       │        │          │
└─┴───┴──────┴────────────┴────────┴────┴─────┘
附表二： 被告乙○○販賣第二級毒品安非他命部分
┌─┬───┬──────┬────────────┬────────┬────┬─────┐
│  │      │            │                        │                │        │          │
│編│販賣對│時間 (年/月/│      地點              │交易金額、次    │販賣所得│ 連絡工具 │
│號│象    │日)         │                        │ 數(新台幣)     │        │          │
│  │      │            │                        │                │(新台幣)│          │
├─┼───┼──────┼────────────┼────────┼────┼─────┤
│1 │己○○│94年2月初起 │花蓮縣玉里鎮○○路182號 │安非他命1包1000 │14000元 │行動電話：│
│  │      │至94年8月27 │                        │元，平均1個月購 │        │0000000000│
│  │      │日止        │                        │買2次（每次1包）│        │          │
│  │      │            │                        │，前後交易共計約│        │          │
│  │      │            │                        │14 次。         │        │          │
├─┼───┼──────┼────────────┼────────┼────┼─────┤
│2 │高小波│94年12月間某│同上                    │安非他命1包（約1│15000元 │          │
│  │      │日起至95年1 │                        │公克）5000元，前│        │          │
│  │      │月某日止    │                        │後交易3次。     │        │          │
├─┼───┼──────┼────────────┼────────┼────┼─────┤
│3 │丁○○│95年5、6月間│花蓮縣玉里鎮○○路182號 │安非他命1包5000 │10000元 │          │
│  │      │            │                        │次。前後交易2次 │        │          │
│  │      │            │                        │。              │        │          │
├─┼───┼──────┼────────────┼────────┼────┼─────┤


司法院資訊處製作；財團法人民間司法改革基金會備份。
